# 同一控制下的企业合并的合并报表编制

提问人：birdcen 时间：2010-12-29 15:40:25
顶你一下，我也下载一下看看！

回答人：chenyiwei
回复 aimeee 的帖子
在合并报表层面，这里的资本公积负数实际上是合并日支付合并对价款所导致的，因为所支付的合并对价在合并报表层面是冲减资本公积的。不过我个人一直认为合并报表层面资本公积不能出现负数的规定并不合理。